【裁判字號】    98,聲再,1
【裁判日期】    981012
【裁判案由】    聲請再審
【裁判全文】
臺灣新竹地方法院民事裁定               98年度聲再字第1號
聲 請 人    丙○○
相 對 人    乙○○○
            甲○○
上列當事人間聲請再審事件，聲請人對於本院民國95年8 月21日
所為95年度再易字第3 號確定裁定聲請再審，本院裁定如下：
    主  文
再審之聲請駁回。
聲請程序費用由再審聲請人負擔。
    理  由
一、本件聲請再審意旨略以：緣民國70年間調查員黃維德未實際
    測量即就新竹縣竹東鎮○○段1815、1816、1820地號等土地
    加以繪製地籍圖面積、界定界址，致坐落前段1816地號之房
    屋由實際店面寬度4.9公尺，實體建築物持有面積116平方公
    尺，變更為面積126平方公尺。上開情事業經內政部國土繪
    製中心證實，竹東地政事務所並依新竹縣政府97年7月1日府
    地測字第090084341號函暨內政部國土繪製中心97年6月19日
    測籍字第0970006310號函重新辦理前開土地之測量，於97年
    5月15日就上開土地辦理重測，結果證實70年間重測後地籍
    圖面積與現在實體使用建築面積不符、界址距離及界址圖根
    點偏離差異甚鉅，有新竹縣竹東地政事務所97年7月8日東地
    所測淇字第0970003647號函、新竹縣竹東地政事務所土地登
    記完畢通知書函、上開土地之地籍面積重測前後誤差表、上
    開土地重測後之地籍圖謄本等影本附卷足憑。為此聲明：原
    裁定廢棄，依法再審等語。
二、按再審之訴，應於30日之不變期間內提起；前項期間，自判
    決確定時起算，判決於送達前確定者，自送達時起算，民事
    訴訟法第500條第1項、第2項前段定有明文。上開規定於對
    裁定聲請再審準用之，同法第507條亦有明定。經查，本院
    於95年8 月21日所為之95年度再易字第3 號民事裁定，係屬
    不得抗告之裁定，即於公告日即95年8 月21日即告確定，而
    該裁定業於95年8 月28日送達再審聲請人，有送達證書乙紙
    在卷可稽，是對此項裁定聲請再審，即應於送達聲請人之翌
    日起算30日之不變期間內為之，查本件再審聲請人遲至98年
    8 月3 日始具狀聲請再審，顯已逾再審期間，合先敘明。
三、次按對於確定裁定聲請再審，依民事訴訟法第507 條準用同
    法第501條第1項第4款規定，必須表明再審理由。所謂表明
    再審理由，必須指明確定裁定有如何合於法定再審事由之具
    體情事，始為相當，倘僅泛言有何條款之再審事由，無具體
    情事者，仍難謂已合法表明再審事由。且當事人提起再審之
    訴或聲請再審，雖聲明係對某件再審判決或裁定為再審，但
    審查其再審訴狀理由，實為指摘原確定裁判或前次之再審裁
    判如何違法，而對該聲明不服之再審判決或裁定，毫未指明
    有如何法定再審理由。此種情形，可認為未合法表明再審理
    由，逕以其再審（再審之訴或聲請再審）為不合法駁回之（
    最高法院64年度台聲字第76號判例、最高法院69年2 月5 日
    69年度第三次民事庭會議決議參照）。又按當事人聲請再審
    ，聲明係對某件裁定為再審，但其再審訴狀理由，指摘該確
    定裁定以前之再審裁判如何違法部分，不能認係對所聲請再
    審裁定之再審理由，法院無一一論斷之必要，亦有最高法院
    86年度台聲字第172 號判決意旨可參。查本院95年度再易字
    第3 號民事確定裁定係以再審聲請人未具體指摘本院93年度
    簡上字第95號確定判決有何再審理由及合於再審事由之具體
    情事，駁回再審聲請人前開再審聲請，再審聲請人雖對本院
    95年度再易字第3 號民事確定裁定聲請再審，惟觀其聲請再
    審所提之理由，均仍係主張本院93年度簡上字第95號之民事
    確定判決有何違誤之處，而就本院95年度再易字第3 號民事
    確定裁定究有何再審理由及合於再審事由之具體情事，亦未
    予具體指摘，揆諸前揭說明，再審聲請人就本院95年再易字
    第3 號民事確定裁定所為再審之聲請，於法尚有未合，自應
    予以駁回。
四、據上論結，本件再審之聲請不合法，依民事訴訟法第507 條
    、第502 條第1 項、第95條、第78條，裁定如主文。
中    華    民    國    98    年    10    月    12    日
                民事第一庭審判長法  官     王銘勇
                                法  官     林南薰
                                法  官     林麗玉
以上正本係照原本作成。
如對本裁定抗告須於裁定送達後10日內向本院提出抗告狀。
中    華    民    國    98    年    10    月    13    日
                                書記官     陳思璟


司法院資訊處製作；財團法人民間司法改革基金會備份。
